臺灣高等法院民事裁定
111年度抗字第455號
抗  告  人  高世洋  
上列抗告人因與相對人萬隆電線電纜股份有限公司間確認不動產
所有權為共有事件，對於中華民國111年3月4日臺灣臺北地方法
院110年度重訴更一字第8號裁定提起抗告，本院裁定如下：    
    主  文
抗告駁回。
抗告訴訟費用由抗告人負擔。
    理  由
一、按訴訟標的之價額，由法院核定；核定訴訟標的之價額，以
    起訴時之交易價額為準；無交易價額者，以原告就訴訟標的
    所有之利益為準，民事訴訟法第77條之1第1項、第2項定有
    明文。次按計算上訴利益，準用關於計算訴訟標的價額之規
    定，民事訴訟法第466條第4項定有明文。又按發回或發交更
    審再行上訴者免徵上訴裁判費，民事訴訟法第77條之16第1
    項中段定有明文。本項規定之立法意旨，在免重複課徵之弊
    。因已對上訴者徵收裁判費，為免重複徵收同一審級裁判費
    ，故就發回或發交更審再行上訴者，免徵同一審級裁判費。
二、抗告意旨略以：本件判決乃前經本院以109年度抗字第1718
    號裁定（下稱1718號裁定）廢棄原裁定，發回原法院，由原
    法院以110年度重訴更一字第8號判決（下稱原判決）後，伊
    不服再次提起上訴，依民事訴訟法第77條之16第1項規定，
    應得免徵第二審裁判費。若認不符前開免徵第二審裁判費之
    規定，抗告人就門牌號碼1726 Tara Way, San Marcos, CA9
    2078, USA（下稱系爭不動產）之應有部分為五分之一，故
    上訴利益應以系爭不動產價值之五分之一計算，爰提起抗告
    ，請求廢棄原裁定等語。
三、經查：
　㈠相對人向原法院起訴請求確認不動產所有權為共有事件（下
    稱系爭訴訟事件），經原法院以109年度重訴字第1256號裁
    定（下稱1256號裁定）認應由不動產所在地之美國法院管轄
    ，而依民事訴訟法第249條第1項第2款以裁定駁回相對人之
    訴，相對人不服，提起抗告，經本院以1718號裁定認為由我
    國法院審理符合當事人間實質公平及程序迅速經濟，而廢棄
    1256號裁定。系爭訴訟事件固曾經本院以1718號裁定廢棄原
    法院1256號裁定而發回，然相對人對原法院1256號裁定不服
    ，提起抗告，係繳納抗告裁判費，並非繳納上訴裁判費，則
    原審受發回並作成判決後，抗告人不服，提起上訴，因未曾
    徵收上訴裁判費，自應徵收第二審上訴裁判費，並無民事訴
    訟法第77條之16第1項中段再行上訴免徵同一審級裁判費之
    適用。抗告人主張其提起上訴無庸負擔第二審上訴裁判費云
    云，並無可取。
　㈡抗告人另主張其就系爭不動產之應有部分為五分之一，故上
    訴利益應以系爭不動產價值之五分之一計算等語。查，本件
    相對人於原審對抗告人及高世杰起訴請求：確認系爭不動產
    之所有權為相對人及抗告人及高世杰之被繼承人高大山共有
    ，相對人應有部分為三分之二。經原審判決相對人勝訴，抗
    告人提起上訴，其上訴聲明：㈠原判決廢棄。㈡相對人於第一
    審之訴駁回。抗告人對原審判決全部提起第二審上訴，依民
    事訴訟法第466條第4項規定，計算其上訴利益準用關於訴訟
    標的價額之規定，應依相對人主張確認可得不動產之市價計
    算之，不因係抗告人提起上訴而有所歧異，是本件第二審上
    訴利益應以系爭不動產應有部分三分之二之價額定之，系爭
    不動產之價值為新臺幣（下同）2,498萬7,700元，是本件上
    訴之訴訟標的價額核定為1,665萬8,467元（計算式：24,987
    ,700×2/3＝16,658,467），應徵第二審裁判費23萬7,912元。
    原裁定據此命抗告人應如數繳納，並無違誤。抗告意旨指摘
    原裁定不當，聲明廢棄，為無理由，應予駁回。
四、據上論結，本件抗告為無理由，爰裁定如主文。　　
中　　華　　民　　國　　111 　年　　4 　　月　　13　　日
                  民事第六庭    
                      審判長法  官  周美雲
                            法  官  古振暉
                            法  官  江春瑩
正本係照原本作成。
本裁定除以適用法規顯有錯誤為理由外，不得再抗告。如提起再
抗告，應於收受送達後10日內委任律師為代理人向本院提出再抗
告狀。並繳納再抗告費新臺幣１千元。
中　　華　　民　　國　　111 　年　　4 　　月　　13　　日

  　　　　　　　　　　　　　書記官  學妍伶